【裁判字號】    90,易,31
【裁判日期】    900406
【裁判案由】    毒品危害防制條例
【裁判全文】
臺灣士林地方法院刑事判決                              九十年度易字第三一號
    公  訴  人  臺灣士林地方法院檢察署檢察官
    被      告  甲○○
右列被告因毒品危害防制條例案件，經檢察官提起公訴 (八十九年度偵字第二五○八
號)，本院判決如左：
    主  文
甲○○連續施用第二級毒品，累犯，處有期徒刑陸月，如易科罰金，以佰元折算壹
日。
扣案之第二級毒品安非他命壹包（驗餘淨重零點貳伍捌公克）、壹包（驗餘淨重零
點捌肆捌肆公克）、壹包（驗餘淨重零點零陸伍肆公克）均沒收銷燬；另扣案之吸食
器壹具、支均沒收。
    事  實
一、甲○○曾於民國八十七年間因竊盜、侵占案件，經臺灣臺東地方法院判處有期徒
    刑八月、三月，定執行刑十月確定，於八十八年一月六日執行完畢。詎不知悔改
    ，又因施用毒品案件，經依本院以八十八年度毒聲字第二八ＯＯ號裁定送觀察、
    勒戒後，無繼續施用毒品之傾向，經臺灣士林地方法院檢察署檢察官以八十九年
    度毒偵字第六二、一Ｏ九號不起訴確定。嗣被告於五年內，復基於概括犯意自八
    十九年六月間某日起至八十九年十月二十九日止，連續在台北市○○區○○街山
    上工寮內、台北縣汐止市山區空屋內、台北市南港區舊庄附近的山上施用第二級
    毒品安非他命，約四至五天施用一次，為警分別於（一）八十九年七月二十二日
    上午在台北市○○區○○街山上工寮內、（二）八十九年七月二十七日二十一時
    三十分許在台北市○○區○○路一段一七二號前、（三）八十九年八月十七日二
    時許在台北市○○區○○路一段一七三號前、（四）八十九年九月一日一時七分
    在台北市○○區○○街（南港高工側門）、（五）八十九年十月三十一日四時四
    十分在台北市○○區○○街口為警查獲，並分別扣得第二級毒品安非他命驗餘淨
    重Ｏ‧二五三八克、Ｏ‧八四八四克、Ｏ‧○六五四公克及施用毒品器具吸食器
    壹具、三支。經本院以八十九年度毒聲字第二○二九號裁定送觀察、勒戒後，有
    繼續施用毒品傾向，並以八十九年度毒聲字第二一六五號裁定送強制戒治中。
二、案經臺北市政府警察局南港分局、臺北市政府警察局汐止分局報請臺灣士林地方
    法院檢察署檢察官偵查起訴。
    理  由
一、右開事實，雖據被告甲○○於本院審理時供承不諱，且被告尿液經送台北市立療
    養院及行政院國軍退除役官兵輔導委員會台北榮民總醫院檢驗，有甲基安非他命
    反應，此有台北市立療養院八十九年八月一日、八十九年九月八日、八十九年十
    一月九日出具之尿液檢驗報告書及行政院國軍退除役官兵輔導委員會台北榮民總
    醫院八十九年八月二十五日出具之檢驗報告五紙附卷可稽。且有前揭第二級毒品
    毒品一包（淨重Ｏ‧九一七二公克，取樣○．○六八八公克，已鑑析用罄，餘○
    ．八四八四公克），有憲兵司令部刑事鑑識中心八十九年八月九日（八九）綱得
    字第一○七七四號鑑驗通書、第二級毒品安非他命一包（淨重○．三一七二公克
    ，取樣○．○六三四公克，已鑑析用罄，餘○．二五三八公克），有憲兵司令部
    刑事鑑識中心八十九年九月一日（八九）綱得字第一一五五九號鑑驗通知書一份
    、第二級毒品安非他命一包（淨重○．○八六二公克，取樣○．○二○八公克，
    已鑑析用罄，餘○．○六五四公克），有憲兵司令部刑事鑑識中心八十九年十二
    月二十六日（八九）綱得字第一六九九九號鑑驗通知書一份在卷可憑，及施用毒
    品器具（吸食器一組及三支）扣案可稽，又被告前因施用毒品案件，經送觀察、
    勒戒後，認無繼續施用毒品之傾向，經台灣士林地方法院檢察署檢察官於八十九
    年一月二十一日以八十九年度毒偵字第六二號、第一Ｏ九號不起訴處分確定，此
    有刑案資料查註紀錄表及不起訴處分書影本附卷可參，而本次被告經依本院八十
    九年度毒聲字第二Ｏ二九號裁定送勒戒所觀察、勒戒後，認有繼續施用毒品之傾
    向，並以八十九年度毒聲字第二一六五號裁定送強制戒治中，此有台灣士林看守
    所八十九年十一月十四日（八九）士所戒字第四七二九號函送之證明書一份及臺
    灣高等法院被告全國前案紀錄表一份附卷足憑，本件事證明確，被告犯行已堪認
    定，應依法論科。
二、核被告所為，係違反毒品危害防制條例第十條第二項施用第二級毒品罪嫌。被告
    持有第二級毒品之低度行為應為施用之高度行為吸收，不另論罪。其施用毒品行
    為，時間密接、犯罪構成要件相同，顯係基於概括犯意為之，應依刑法第五十六
    條連續犯之規定論以一罪，並加重其刑；又被告有如犯罪事實欄所述論罪科刑及
    執行情刑，此有臺灣高等法院檢察署刑案紀錄簡覆表一份在卷可憑，其於五年以
    內再犯有期徒刑以上之本罪，應依刑法第四十七條規定遞加重其刑。再被告行為
    後，刑法第四十一條業於九十年一月十日修正公布，舊法規定犯最重本刑三年以
    下有期徒刑以下之刑之罪，而受六個月以下有期徒刑或拘役之宣告，因身體、教
    育、職業、家庭之關係或其他正當事由，執行顯有困難者，得易科罰金，修正後
    之刑法第四十一條第一項規定，凡犯最重本刑五年以下有期徒刑以下刑之罪，而
    受六個月以下有期徒刑或拘役之宣告，均得易科罰金，比較新舊法之規定，以修
    正後之新法有利於行為人，自應依刑法第二條第一項前段規定，適用裁判時之新
    法，併予宣告易科罰金之所算標準。爰審酌被告前有多次施用毒品及竊盜前科，
    品行不佳，其施用毒品危害國民身體健康甚鉅，及其犯罪之動機、犯罪後尚能坦
    承犯行不諱，態度良好等一切情狀，量處如主文第一項所示之刑示懲，並諭知易
    科罰金之折算標。
三、扣案之第二級毒品安非他命三包（驗餘淨重各為Ｏ‧二五三八克、Ｏ‧八四八四
    克、Ｏ‧○六五四公克）應依毒品危害防制條例第十八條第一項前段之規定沒收
    銷燬之。至於扣案之施用毒品器具吸食器壹具、三支均為被告所有且供施用毒品
    所用之物，已具被告自承在卷，應依刑法第三十八條第一項第二款之規定沒收。
據上論結，應依刑事訴訟法第二百九十九條第一項前段，毒品危害防制條例第十條第
二項、第二十條第三項、第十八條第一項前段，刑法第二條第一項前段、第十一條、
第五十六條、第四十一條第一項前段、第四十七條、第三十八條第一項第二款，罰金
罰鍰提高標準條例第二條，判決如主文。
本案經檢察官陳傳宗到庭執行職務
中    華    民    國      九十        年      四        月      六      日
                                  臺灣士林地方法院刑事第二庭
                                      法  官  許  永  煌
右正本證明與原本無異。
如不服本判決，應於判決送達後十日內，向本院提出上訴狀。
                                      書記官  嚴  慧  萍
中    華    民    國      九十        年      四        月      十      日
附錄本案論罪科刑法條全文：
毒品危害防制條例第十條第二項
施用第二級毒品者，處三年以下有期徒刑。


司法院資訊處製作；財團法人民間司法改革基金會備份。
